【裁判字號】    89,訴,1114
【裁判日期】    890726
【裁判案由】    毒品危害防制條例
【裁判全文】
臺灣高雄地方法院刑事判決                        八十九年度訴字第一一一四號
    公  訴  人  臺灣高雄地方法院檢察署檢察官
    被      告  甲○○
右列被告因違反毒品危害防制條例案件，經檢察官提起公訴（八十九年度偵緝字第六
五四號、毒偵字第二○九五、二○九八號），本院判決如左：
    主  文
甲○○連續施用第一級毒品，累犯，處有期徒刑拾月；又施用第二級毒品，累犯，處
有期徒刑參月；應執行有期徒刑壹年。
扣案之海洛因貳包（合計淨重零點壹壹公克）及殘留海洛因之鏟管壹支、針筒貳支，
均沒收銷燬之。
    事  實
一、甲○○前曾因違反麻醉藥品管理條例案件，經台灣高雄地方法院判處有期徒刑六
    月確定，於民國八十五年八月二十六日執行完畢，又因施用毒品案件，經強制戒
    治期滿後，由台灣高雄地方法院檢察署檢察官於八十八年十月二十五日以八十八
    年度戒毒偵字第二八二號不起訴處分確定。嗣甲○○又基於施用第一級毒品海洛
    因之概括犯意，將海洛因添加美娜水稀釋後，以注射針筒施打之方式，自八十八
    年十二月間起至八十九年一月間止，連續在高雄市小港區○○○路一八七號其住
    處，施用第一級毒品海洛因多次；甲○○另基於施用第二級毒品安非他命之犯意
    ，以吸食器施用安非他命之方式，於八十九年一月二十五日，在上址住處，施用
    第二級毒品安非他命一次，而為警分別於八十八年十二月二日下午四時三十分許
    ，在高雄市小港區○○○路二三○號前、同（十二）月二十一日下午五時許，在
    高雄市小港區○○○路二十一號前，及八十九年一月十九日下午七時五十分許，
    同（一）月二十一日下午七時許、同（一）月二十五日下午六時三十分許、同（
    一）月三十日下午三時許，在上址住處等處查獲，並分別扣得第一級毒品海洛因
    二小包（合計淨重○‧一一公克）、針筒三支（起訴書誤載為四支）及鏟管一支
    等物。
二、案經高雄市政府警察局小港分局報請台灣高雄地方法院檢察署檢察官偵查起訴。
    理  由
一、右揭事實，業經被告甲○○坦承不諱，而被告於八十八年十二月二日、同（十二
    ）月二十一日，及八十九年一月十九日、同（一）二十一日、同（一）月二十五
    日、同（一）月三十日，為警查獲後所採尿液，經分別送請高雄市立凱旋醫院檢
    驗結果均呈嗎啡之陽性反應，有該醫院八十八年十二月二十四日高市凱醫檢字第
    ００４１３號、八十九年一月二十一日高市凱醫檢字第００４４２號、八十九年
    二月十一日高市凱醫檢字第００４６９號、八十九年二月二十五日高市凱醫檢字
    第００４８４號及八十九年三月三日高市凱醫檢字第００５００號附卷可稽。復
    被告於八十九年一月二十五日為警查獲後所採尿液，經送請高雄市立凱旋醫院檢
    驗結果亦呈甲基安非他命之陽性反應，有該醫院八十九年二月二十五日高市凱醫
    檢字第００４８４號附卷足憑。且扣案之白色粉末二包（合計淨重○‧一一公克
    ），經送請法務部調查局鑑驗結果確均係第一級毒品海洛因無訛，有該局八十九
    年二月十五日000000000及八十九年二月二十九日0000000
    00鑑定通知書二紙在卷可參；而扣案殘餘粉末之針筒二支及鏟管一支，經送請
    高雄醫學院附設中和紀念醫院鑑驗結果其上附有海洛因，有該醫院檢驗報告單二
    紙在卷足憑。又被告前因施用毒品案件，經強制戒治期滿後，由台灣高雄地方法
    院檢察署檢察官於八十八年十月二十五日以八十八年度戒毒偵字第二八二號不起
    訴處分確定，有不起訴處分書乙份在卷足憑，其於五年內再犯毒品危害防制條例
    第十條之罪。從而，本件事證已臻明確，被告犯行洵堪認定。
二、按海洛因係第一級毒品，安非他命則為第二級毒品，毒品危害防制條例規定甚明
    ，被告甲○○分別施用之，所為係犯該條例第十條第一項之施用第一級毒品罪，
    及同條第二項之施用第二級毒品罪。其持有海洛因及安非他命後，進而施用，其
    持有行為應被其施用之行為所吸收，不另論罪。被告先後多次施用第一級毒品海
    洛因之行為，時間緊接，犯罪構成要件相同，顯係基於概括犯意反覆為之，為連
    續犯，應依刑法第五十六條之規定以一罪論，並加重其刑。被告所犯施用第一級
    毒品、施用第二級毒品罪二罪之間，犯意各別，行為互殊，應予分論併罰。而被
    告所犯上述二罪間，應屬數罪併罰，已如上述，公訴人認係有方法結果之牽連關
    係，尚有未恰。又被告前曾因違反麻醉藥品管理條例案件，經台灣高雄地方法院
    判處有期徒刑六月確定，於八十五年八月二十六日執行完畢，有台灣高等法院被
    告全國前案紀錄表可按，其於有期徒刑執行完畢後五年以內再犯有期徒刑以上之
    罪，為累犯，依法遞加重其刑。爰審酌被告前因施用毒品案件，經強制戒治後，
    竟再繼續施用毒品，顯見意志不堅，惟其犯罪係戕害自身，尚未害及他人，所犯
    情節，及犯後態度等一切情狀，分別量處如主文所示之刑，並定其應執行刑，以
    資懲儆。另扣案之海洛因二包（合計淨重○‧一一公克），及摻含第一級毒品海
    洛因之針筒二支及鏟管一支，因其毒品已依附於針筒及鏟管上無從剝離，應全部
    視為毒品，均依毒品危害防制條例第十八條第一項前段之規定，宣告沒收併銷燬
    之；惟扣案之針筒乙支，其上並無依附毒品，有高雄醫學院附設中和紀念醫院八
    十九年七月十一日Ｂ0000000檢驗報告單乙紙附卷可參，復被告否認為其
    所有，亦無證據足資證明係被告所有，且針筒並非為違禁物，亦係可供其他用途
    之器具，非專供施用毒品之器具，爰不另為沒收之諭知。
三、另公訴意旨認：被告甲○○基於概括犯意，自八十八年十二月間起至八十九年一
    月間止，連續在高雄市小港區○○○路一八七號其住處，施用第二級毒品安非他
    命；因認被告涉犯連續施用第二級毒品安非他命罪嫌。按犯罪事實應依證據認定
    之，無證據不得推定其犯罪事實，刑事訴訟法第一百五十四條定有明文。又認定
    不利於被告之事實，須依積極證據，苟積極證據不足為不利於被告事實之認定時
    ，即應為有利於被告之認定，更不必有何有利之證據，最高法院三十年上字第八
    一六號著有判例。訊據被告甲○○則堅決否認有連續施用第二級毒品安非他命犯
    行，辯稱：伊於戒治後僅施用第二級毒品安非他命一次等語。經查：被告僅於八
    十九年一月二十五日為警查獲後所採尿液，呈甲基安非他命之陽性反應，其餘均
    呈嗎啡之陽性反應而無甲基安非他命之陽性反應，已如前述，且亦無證據證明被
    告除於八十九年一月二十五日施用第二級毒品安非他命外，另有施用第二級毒品
    安非他命多次之犯行，揆諸上揭法條及判例意旨，本應為無罪之諭知，惟公訴意
    旨既認此部分與前開論罪科刑部分屬連續犯關係，故不另為無罪之諭知，附此敘
    明。
據上論斷，應依刑事訴訟法第二百九十九條第一項前段，毒品危害防制條例第十條第
一項、第二項、第十八條第一項前段，刑法第十一條前段、第五十六條、第四十七條
、第五十一條第五款，判決如主文。
本案經檢察官朱秋菊到庭執行職務。
中      華      民      國      八十九    年      七    月    二十六    日
                                  臺灣高雄地方法院刑事第六庭
                                      審判長法  官  莊崑山
                                            法  官  沈建興
                                            法  官  洪榮家
右正本證明與原本無異。
如不服本判決，應於判決送達後十日內，向本院提出上訴狀。
                                            書記官  黃中旗
中      華      民      國      八十九    年      七    月    二十六    日
附錄本罪論罪科刑法條全文：
毒品危害防制條例第十條：
施用第一級毒品者，處六月以上五年以下有期徒刑。
施用第二級毒品者，處三年以下有期徒刑。


司法院資訊處製作；財團法人民間司法改革基金會備份。
